【裁判字號】    98,易,1052
【裁判日期】    981224
【裁判案由】    違反毒品危害防制條例
【裁判全文】
臺灣屏東地方法院刑事判決              98年度易字第1052號
公  訴  人  臺灣屏東地方法院檢察署檢察官
被      告  甲○○
上列被告因違反毒品危害防制條例案件，經檢察官提起公訴（98
年度毒偵字第1603號），嗣因被告就被訴犯罪事實為有罪之陳述
，並聽取當事人之意見後，本院裁定改依簡式審判程序並判決如
下：
    主  文
甲○○施用第二級毒品，累犯，處有期徒刑肆月，如易科罰金，
以新臺幣壹仟元折算壹日，扣案殘留有第二級毒品甲基安非他命
之夾鏈袋肆只沒收銷燬，安非他命吸食器1 組沒收。
    事  實
一、甲○○前因違反毒品危害防制條例案件，經本院以87年度易
    緝字第94號裁定送觀察、勒戒後，又於民國91年間因違反毒
    品危害防制條例案件，經檢察官以91年度聲觀字第233 號聲
    請觀察、勒戒(91 年度觀執字第293 號執行) ，91年度戒執
    二字202 號聲請強制戒治，刑責部分並經本院以91年度屏簡
    字第332 號簡易判決判處有期徒刑6 月確定，又於97年間因
    違反家庭暴力防治法案件，經本院以97年度簡字第649 號判
    處有期徒刑5 月確定，於98年3 月20日徒刑執行完畢出監。
    詎仍不知悔改，明知甲基安非他命為第二級毒品，仍基於施
    用第二級毒品之犯意，於98年8 月25日上午8 時許，在屏東
    縣高樹鄉○○村○○路11號住處，以將甲基安非他命置入玻
    璃球內燒烤產生煙霧之方式，施用甲基安非他命1 次，嗣經
    警方於98年8 月27日上午9 時許至前開住處當場扣得甲○○
    所有之安非他命吸食器1 組及殘留甲安非他命之夾鍊袋4 只
    ，而查知上情。
二、案經屏東縣政府警察局里港分局報請臺灣屏東地方法院檢察
    署檢察官偵查起訴。
    理  由
一、本案被告甲○○所犯違反毒品危害防制條例案件，並非法定
    刑為死刑、無期徒刑或最輕本刑3 年以上有期徒刑之罪，亦
    非高等法院管轄第一審之案件，而被告於本院準備程序中就
    被訴事實為有罪之陳述，本院裁定進行簡式審判程序。又簡
    式審判程序之證據調查，依刑事訴訟法第273 條之2 規定，
    不受同法第159 條第1 項審判外陳述排除之限制，再被告對
    於卷內之各項證據，亦不爭執證據能力，故卷內所列之各項
    證據，自得作為證據，先予敘明。
二、上揭事實，業據被告坦承不諱，其為警所採集之尿液檢體，
    經送請台灣檢驗科技股份有限公司以酵素免疫分析法及氣相
    層析質譜儀法檢驗，結果呈甲基安非他命陽性反應，有該公
    司98年9 月10日編號KＺ000000000000號濫用藥物尿液檢驗報
    告及尿液送檢人真實姓名對照表各1 份在卷足憑；另扣案之
    夾鏈袋4 只，經屏東縣警察局里港分局警員以臺灣尖端先進
    生技醫藥股份有限公司毒品簡易快速篩檢試劑檢驗結果，其
    內殘留甲基安非他命成分，有該局初步檢驗報告單1 紙在卷
    可按（見本院卷第17頁），此外，復有上開夾鏈袋4 只及安
    非他命吸食器1 組扣案可資佐證，堪認被告前開自白與事實
    相符。又按毒品危害防制條例於92年7 月9 日修正公布，其
    中第20條、第23條將施用毒品之刑事處遇程序，區分為「初
    犯」、「5 年內再犯」、「5 年後再犯」，而依立法理由觀
    之，僅限於「初犯」、「5 年後再犯」，始應先經觀察、勒
    戒或強制戒治程序，倘被告於5 年內已再犯，經依法追訴處
    罰，縱其第3 次（或第3 次以上）再度施用毒品之時間，在
    初犯經觀察、勒戒或強制戒治執行完畢釋放5 年以後，已不
    合於「5 年後再犯」之規定，且因已於「5 年內再犯」，顯
    見其再犯率甚高，原實施觀察、勒戒或強制戒治，已無法收
    其實效，即應依該條例第10條處罰，最高法院95年5 月9 日
    95年度第7次 刑事庭會議決議可資參照。查被告於87年間因
    違反毒品危害防制條例案件，經本院以87年度易緝字第94號
    執行觀察、勒戒後，又於91年間因違反毒品危害防制條例案
    件，經檢察官以91年度聲觀字第233 號聲請觀察、勒戒(91
    年度觀執字第293 號執行) ，91年度戒執二字202 號聲請強
    制戒治，刑責部分並經本院以91年度屏簡字第332 號簡易判
    決判處有期徒刑6 月確定等事實，有臺灣屏東地方法院檢察
    署刑案資料查註紀錄表、臺灣高等法院被告全國前案紀錄表
    各1 份在卷可按，是被告於觀察勒戒、強制戒治執行完畢釋
    放後，5 年內已三犯施用毒品案件，經本院判處罪刑確定，
    則其犯再本件施用毒品案件，即非屬該條例第20條第3 項所
    稱「5 年後再犯」之情形，檢察官自應依法追訴。
三、查甲基安非他命屬毒品危害防制條例第2 條第2 項第2 款所
    規定之第二級毒品。是核被告前開所為，係犯毒品危害防制
    條例第10條第2 項之施用第二級毒品罪。其持有毒品復進而
    施用，持有毒品之低度行為，為施用毒品之高度行為所吸收
    ，不另論罪。又查被告前有如事實欄所示之科刑及執行情形
    ，有臺灣屏東地方法院檢察署刑案資料查註紀錄表、臺灣高
    等法院被告前案紀錄表各1 份附卷足憑，其於刑之執行完畢
    後5 年內，故意再犯本件有期徒刑之罪，為累犯，應依刑法
    第47條第1 項加重其刑。爰審酌被告施用毒品，足以戕害其
    身心，滋生其他犯罪，且前有多次施用毒品前科，素行非佳
    ，有上開前科紀錄表可稽，惟念其坦承犯行，且施用毒品行
    為於本質上係屬自我戕害行為，反社會性之程度尚屬較低等
    一切情狀，量處如主文所示之刑，並諭知易科罰金之折算標
    準。至扣案之夾鏈袋4 支，其上均殘留有不可析離之第二級
    毒品甲基安非他命成分，業如前述，均應依毒品危害防制條
    例第18條第1 項規定諭知沒收銷燬，另扣案之安非他命吸食
    器係被告所有供其施用毒品所用之物，業據被告陳明在卷，
    應依刑法第38條第1 項第2 款宣告沒收。
據上論斷，應依刑事訴訟法第273 條之1 第1 項、第299 條第1
項前段，毒品危害防制條例第10條第2 項、第18條第1 項前段，
刑法第11條、第47條第1 項、第41條第1 項前段、第38條第1 項
第2款 ，判決如主文。
本案經檢察官劉均到庭執行職務。
中    華    民    國    98    年    12    月    24    日
                    刑事第一庭  法  官  涂裕洪
以上正本證明與原本無異。
如不服本判決應於收受判決後10日內向本院提出上訴書狀，並應
敘述具體理由；其未敘述上訴理由者，應於上訴期間屆滿後20日
內向本院補提理由書（均須按他造當事人之人數附繕本）「切勿
逕送上級法院」。
中    華    民    國    98    年    12    月    24    日
                                書記官  卓春成
附錄本判決論罪科刑法條：
毒品危害防制條例第10條第2項：
施用第二級毒品者，處 3 年以下有期徒刑。


司法院資訊處製作；財團法人民間司法改革基金會備份。
